【裁判字號】    97,抗,1830
【裁判日期】    971128
【裁判案由】    強制執行
【裁判全文】
臺灣高等法院民事裁定                  97年度抗字第1830號
抗  告  人  甲○○
上列抗告人因與相對人乙○○間清償債務強制執行事件，對於中
華民國97年8月15日臺灣板橋地方法院96年度執字第87198號所為
裁定提起抗告，本院裁定如下：
    主  文
抗告駁回。
抗告訴訟費用由抗告人負擔。
    理  由
一、抗告意旨略以：抗告人（自第三人李東和受讓債權）前執原
    法院96年度促字第58772號支付命令及確定證明書為執行名
    義，聲請對債務人乙○○所有之不動產實施強制執行；前開
    執行名義之支付命令及確定證明書，依民事訴訟法第355 條
    第1項規定應推定為真正。原執行法院不宜逕以債務人乙○
    ○未居在戶籍地即認支付命令之送達不合法。債務人乙○○
    所有之不動產即台北縣板橋市○○○街88巷15之4號業經原
    執行法院於96年10月29日以96年度執字第61728號查封在案
    ，查封日左鄰右舍皆證稱係債務人乙○○自住，且第三人羅
    文煌提出之租賃合約書係偽造，不足採信。另債務人乙○○
    於其住所遭查封後向原法院提起96年度板簡字第11813號債
    務人異議之訴，所陳報地址亦為戶籍地，足證債務人乙○○
    知悉本件支付命令之存在，亦可證明其係住在戶籍地。另債
    務人乙○○前向原法院民事簡易庭聲請准提供擔保裁定停止
    執行，所陳報住所亦為戶籍地，足證債務人乙○○確係住在
    戶籍地。債務人乙○○既知原法院96年度促字第58772號支
    付命令業已確定，其未提出異議亦未聲請再審，對前開支付
    命令顯不爭執，原執行法院應受拘束云云。
二、按強制執行應依執行名義為之，執行法院對於執行名義是否
    有效成立，自應加以審查。未確定之支付命令，不備執行名
    義之要件，其執行名義尚未成立，執行法院不得據以強制執
    行。法院誤認未確定之裁判為確定，而依聲請付與確定證明
    書者，不生該裁判已確定之效力，執行法院就該裁判已否確
    定，仍得予以審查，不受該確定證明書之拘束，有最高法院
    81年台抗字第114號判例可據。又依民事訴訟法第515條規定
    ，發支付命令後，3個月內不能送達於債務人者，其命令失
    其效力。
三、經查抗告人係執原法院96年度促字第58772號支付命令及確
    定證明書為執行名義，聲請對債務人乙○○所有之不動產實
    施強制執行（經原執行法院併入96年度執字第61728號執行
    事件辦理。另按該執行事件之執行名義係原法院96年度促字
    第36794號支付命令），依前述說明，原執行法院仍應審酌
    該支付命令是否已合法送達而有執行力，不受上開確定證明
    書之拘束。又查抗告人向原法院聲請以96年度促字第58772
    號對債務人乙○○發支付命令，所陳報債務人乙○○之住所
    為台北縣板橋市○○○街88巷15-4號，原法院於96年9月4日
    准發支付命令後，依債務人乙○○之戶籍地，於96年9月17
    日將上開支付命令寄存在台北縣政府警察局板橋分局大觀派
    出所以為送達，有送達證書可憑；債務人乙○○於97年4月2
    2日提出異議，並提出房屋租貸契約書及房屋出租人羅文煌
    之證明文書證明其於上開期間係居住在台中縣；復經台北縣
    政府警察局板橋分局於97年5月15日以北縣板刑字第0970019
    243函復：債務人乙○○未領取上開支付命令等情，有原法
    院96年度促字第58772號支付命令卷宗可稽（見外放卷宗影
    本）。又該支付命令之確定證明書亦經原法院書記官於97年
    8月6日作成處分撤銷在案。原執行法院因認本件執行名義之
    支付命令未合法送達予債務人乙○○，且已逾核發支付命令
    後3個月之法定期間仍未送達，而失其效力；並據此裁定駁
    回抗告人所為強制執行之聲請，經核並無違誤。抗告意旨指
    摘原裁定不當，聲明廢棄，為無理由。
四、據上論結，本件抗告為無理由，依強制執行法第30條之1，
    民事訴訟法第495條之1第1項、第449條第1項、第95條、第
    78條，裁定如主文。
中    華    民    國    97    年    11    月    28    日
                  民事第八庭
                      審判長法  官  劉勝吉
                            法  官  連正義
                            法  官  鄭威莉
正本係照原本作成。
不得再抗告。
中    華    民    國    97    年    12    月    2     日
                            書記官  李垂福


司法院資訊處製作；財團法人民間司法改革基金會備份。
